【裁判字號】    89,易緝,21
【裁判日期】    890509
【裁判案由】    詐欺
【裁判全文】
臺灣桃園地方法院刑事判決                          八十九年度易緝字第二一號
    公  訴  人  台灣桃園地方法院檢察署檢察官
    被      告  甲○○
    指定辯護人  本院公設辯護人  乙○○
右列被告因詐欺案件，經檢察官提起公訴（八十五年度偵緝字第二三四號），本院判
決如左：
        主  文
甲○○意圖供行使之用，而偽造有價證券，累犯，處有期徒刑參年肆月。
偽造如附表所示之有價證券本票貳紙、偽造之「陳振興」、「陳善良」印章各壹枚沒
收。
        事  實
一、甲○○前因竊盜案件，經本院於民國八十年十月十八日判處有期徒刑七月，台灣
    高等法院駁回上訴而於八十一年五月十九日確定，並於八十二年三月二十八日執
    行完畢，仍不知悔改，意圖為自己不法之所有，於八十四年十二月三日在桃園縣
    中壢市內壢火車站附近，向友人白敏同佯稱其叔父在桃園某地開設理容院，獲利
    頗豐云云，邀白敏同投資，白敏同遂而允諾於翌日（四日）投資交付新台幣（下
    同）十九萬元，甲○○為取信於白敏同，即於桃園縣某地委請不知情之印文店偽
    刻「陳善良」、「陳振興」印章各一枚，偽造「陳善良」、「陳振興」印文、簽
    名或指印署押，藉以偽造如附表所示之有價證券本票二紙，並於八十四年十二月
    四日持向白敏同行使，謊稱以上開本票供為擔保，與其叔父陳振興約定翌日前往
    理容院訂約云云，白敏同因此陷於錯誤而即交付十九萬元現金。甲○○得手後未
    依約偕同白敏同前往理容院訂約，即逃逸無蹤，白敏同始知受詐。
二、案經白敏同訴由台灣桃園地方法院檢察署檢察官偵查起訴。
        理  由
一、訊之被告甲○○矢口否認右揭犯行，辯稱其叔父陳振興確有經營理容院，邀被害
    人白敏同投資並無不法所有之意圖，而伊取得投資款後即轉交予叔父陳振興、堂
    弟陳善良，只因該理容院嗣因經營色情交易為警取締，始無法與被害人訂約，此
    後伊亦無法與叔父、堂弟聯絡。而前揭二紙本票則經叔父陳振興、堂弟陳善良授
    權而簽發，並無偽造情事云云。惟右揭事實業據被害人指述歷歷，並提出如附表
    所示之本票影本二紙在卷為憑。而被告既不否認有向被害人收取理容院之投資款
    ，則理容院何在？何時因經營色情交易為警查獲？何以約定偕同被害人前往理容
    院簽約，竟無端避不見面？而經營理容院之人既為其叔父陳振興，授權其簽發本
    票之人又為其叔父陳振興、堂弟陳善良，則均誼屬至親，何以自八十四年間起迄
    本院本案辯論終結，歷經四年有餘，被告既無法陳報該二人住址，或偕同二人到
    庭，以憑本院傳證，甚始不能提出戶籍謄本證明該二人之存在，凡此有違經驗法
    則之情節，均未見被告提出合理之說明。且經本院調閱全國姓名「陳振興」、「
    陳善良」男子口卡片在卷命被告指認，被告竟稱其叔父、堂弟不在其中，所辯叔
    父陳振興經營理容院，與其堂弟陳善良授權伊簽發本票云云，顯屬烏有，要非可
    採。其意圖為自己不法所有，以偽稱叔父經營理容院為餌，復冒陳振興、陳善良
    之名簽發本票，誘使被害人受詐交付理容院投資款之犯行，事證灼然，堪以認定
    。
二、核被告所為，係犯刑法第二百零一條第一項偽造有價證券罪、第三百三十九條第
    一項詐欺取財罪。其偽造本票有價證券二紙，手段相同，時間極為緊接，又係出
    於詐欺同一被害人之目的所為，顯係基於單一犯意，應論以接續犯一行為，而其
    以一行為偽造二被害人之有價證券，係以一行為侵害二同種法益，應從一情節較
    重者論處。又其行使偽造有價證券行為係偽造有價證券之低度行為，為高度行為
    所吸收；偽造印章、印文及署押則為偽造有價證券之部分行為，均不另論罪。又
    被告利用不知情之印文店負責人遂行偽造印章之犯行，為間接正犯。而其所犯偽
    造有價證券、詐欺二罪間，有手段目的關係，應依牽連犯之例，從一重論以偽造
    有價證券罪。被告偽造證券之犯行雖未據公訴人指述，然與公訴人所起訴之詐欺
    犯行計有牽連犯裁判上一罪關係，基於審判不可分原則，本院自得併予審理，附
    此指明。第查，被告前因竊盜案件，經本院於八十年十月十八日判處有期徒刑七
    月，台灣高等法院駁回上訴而於八十一年五月十九日確定，並於八十二年三月二
    十八日執行完畢，有本院被告全國前案紀錄表一紙在卷可按，五年內再犯本件有
    期徒刑以上之罪，為累犯，依法加重其刑。爰審酌被告詐欺被害人取得財物，獲
    利頗多，事後經被害人追討，訴由偵察機關偵查犯罪，復迭經台灣桃園地方法院
    檢察署及本院通緝，不僅拒不還款，且屢次逃亡，顯然並無悔意等一切情狀，量
    處如主文所示之刑。
三、被告所偽造如附表所示之有價證券二紙，及「陳振興」、「陳善良」印章各一枚
    ，應分別依刑法第二百零五條、第二百十九條宣告沒收。至於如附表所示之有價
    證券上偽造之陳振興、陳善良印文、簽名或指印署押，已附隨於有價證券沒收，
    不另重複為沒收之諭知，附此敘明。
四、據上論斷，應依刑事訴訟法第二百九十九條第一項前段，刑法第二百零一條第一
    項、第三百三十九條第一項、第五十五條、第四十七條、第二百零五條、第二百
    十九條，罰金罰鍰提高標準條例第一條前段，判決如主文。
本案經檢察官張尹敏到庭執行職務。
中      華      民      國      八十九      年    五    月    九        日
                                臺灣桃園地方法院刑事第五庭
                                      法  官  楊  得  君
右正本證明與原本無異。
如不服本判決，應於判決送達後十日內向本院提出上訴狀( 應附繕本 )，上訴於
臺灣高等法院。
                                      書記官  簡  慧  瑛
中      華       民      國      八十九      年    五    月    十一    日
附論罪科刑依據之法條：
刑法第二百零一條
意圖供行使之用，而偽造、變造公債票，公司股票或其他有價證券者，處三年以上十
年以下有期徒刑，得併科三千元以下罰金。
行使偽造、變造之公債票、公司股票或其他有價證券或意圖供行使之用收集或交付於
人者，處一年以上七年以下有期徒刑，得併科三千元以下罰金。
附表：
編  號  面      額   發  票  人   發  票  日    到  期  日    票        號
        （新台幣）                （民國）      （民國）
1       十九萬       陳善良       八十四年十    八十五年0    000000
                                  0月四日      月十日
2       三十八萬     陳振興       八十四年十    八十五年0    000000
                                  0月四日      月十日


司法院資訊處製作；財團法人民間司法改革基金會備份。
